【裁判字號】    94,交聲,163
【裁判日期】    950116
【裁判案由】    違反道路交通管理處罰條例聲明異議
【裁判全文】
臺灣苗栗地方法院交通事件裁定        94年度交聲字第163 號
    原處分機關   交通部公路總局臺北區監理所板橋監理站
    異 議 人即
    受 處 分人   甲○○
上列異議人即受處分人因違反道路交通管理處罰條例案件，對於
交通部公路總局臺北區監理所板橋監理站於中華民國94年11 月
22日以竹監苗字第裁41-C00000000號所為之裁決（原舉發案號：
台北縣政府警察局北縣警交字第C00000000號）聲明異議，本院
裁定如下：
    主  文
異議駁回。
    理  由
一、按汽車駕駛人駕駛汽車有撞傷正執行交通勤務中之警察之情
    形者，吊銷其駕駛執照；又汽車駕駛人駕駛汽車行車速度有
    前開情形者，並處新臺幣（下同）3 萬元以上6 萬元以下罰
    鍰；另汽車駕駛人曾依上開規定吊銷駕駛執照者，3 年內不
    得考領駕駛執照，道路交通管理處罰條例第61條第1 項第3
    款、第2 項及第67條第2 項分別定有明文。是受處分人如駕
    駛汽車撞傷正執行交通勤務中之警察而為警舉發，於舉發通
    知單上所載之應到案日期前到案聽候裁決，經處罰機關調查
    後仍認定其有上開違規行為者，依違反道路交通管理事件統
    一裁罰基準及處理細則第44條第1 項及基準表之規定，應對
    該受處分人處以30,000元之罰鍰，並吊銷其駕駛執照，且於
    3 年內不得考領駕駛執照。
二、異議人意旨略以：受處分人並非故意撞傷員警，因機車打滑
    後才撞到員警，並非故意撞傷，應是吊扣駕駛執照3 月，且
    異議人為學生，需要機車當交通工具。希望能從輕處罰，因
    此聲明異議云云。
三、經查，本件異議人即受處分人甲○○於民國94年7月29日上午
    8 時30分，騎車號為JS8-556 號之重型機車，行經臺北縣板
    橋市○○路○ 段16號前，竟疏未注意而撞擊正在該路口執行
    交通勤務之台北縣政府警察局交通隊員警莊宗富受傷，嗣由
    臺北縣政府警察局海山分局交通分隊以受處分人有前揭違反
    道路交通管理處罰條例第61條第1 項第3 款規定之行為掣單
    舉發，嗣將前開舉發通知單送達於受處分人，受處分人於舉
    發通知單上所載之應到案日期（即94年8 月13日）前向原處
    分機關提出申訴，案經原處分機關函請舉發單位即臺北縣政
    府警察局海山分局交通分隊調查，因認受處分人所有之車輛
    確有前開違規行為，原處分機關乃以「撞傷執行交通勤務中
    警察」之違規事實，並依道路交通管理處罰條例第61條第1
    項第3 款、第2 項、第67條第2 項、違反道路交通管理事件
    統一裁罰基準及處理細則第44條第1 項及基準表之規定，於
    94年11月22日裁處受處分人罰鍰30,000元，並吊銷其駕駛執
    照，且於3 年內不得考領駕駛執照等事實，受處分人亦不否
    認於上開時地駕駛上開車輛撞及員警莊宗富等事實，惟矢口
    否認有何違反道路交通管理處罰條例規定之行為，辯稱：非
    故意撞傷員警，且此案件須等法院裁決云云。然查，上開事
    實，有臺北縣政府警察局舉發違反道路交通管理事件通知單
    通知聯（北縣警交字第C00000000 號）、臺北縣政府警察局
    海山分局94年10月26日北縣警海交裁字第0940040870 號 函
    及所檢送之該分局警員劉清偉製作之答辯書及裁決所違反道
    路交通管理事件之板監裁字第裁41-C00000000號裁決書、亞
    東紀念醫院於94年10月27日出具之診斷證明書：右股骨骨折
    、右膝撕裂傷，於94年7 月29日急診入院，接受手術治療，
    於94年8 月4 日出院，共住院7 天，宜繼續修養3 個月等在
    卷可稽，亦為異議人所承認，足以認定異議人確實於上開時
    間、地點騎上開重型機車撞傷執勤之員警為事實。
四、綜上所述，受處分人確有於前揭時間駕駛上開車輛撞傷正執
    行交通勤務中之警察之行為，自屬違反道路交通管理處罰條
    例第61條第1 項第3 款及第2 項之規定，而受處分人於舉發
    通知單上所載應到案日期前（即94年4 月27日）向原處分機
    關提出申訴，是原處分機關依道路交通管理處罰條例第61條
    第1 項第3 款、第2 項、第67條第2 項、違反道路交通管理
    事件統一裁罰基準及處理細則第44條第1 項及前揭基準表之
    規定裁處受處分人罰鍰30000 元，並吊銷其駕駛執照，且於
    三年內不得考領駕駛執照，經核並無違誤。本件受處分人認
    為非故意撞傷或應是吊扣駕駛執照3 月一情，尚難認為是不
    罰或撤銷原處分之理由，應予駁回。
據上論斷，應依道路交通案件處理辦法第19條，裁定如主文。
中    華    民    國    95    年    1     月    16    日
                  交通法庭      法  官  張珈禎
上正本證明與原本無異。
如不服本裁定，應於裁定送達後5日內向本院提出抗告狀。
                                書記官  黃雅琦
中    華    民    國    95    年    1     月    16    日


司法院資訊處製作；財團法人民間司法改革基金會備份。
